臺灣板橋地方法院刑事判決　　　　　　　　　　　　　九十年度訴字第二一二七號
　　公　訴　人　臺灣板橋地方法院檢察署檢察官
　　被　　　告　甲○○
右列被告因毒品危害防制條例案件，經檢察官提起公訴（九十年度毒偵緝字第七五０
、七五一號）及移
    主  文
甲○○連續施用第一級毒品，處有期徒刑拾月，扣案之第一級毒品海洛因（淨重零點
肆貳公克、包裝重零貳肆公克）沒收銷燬之。又連續施用第二級毒品，處有期徒刑肆
月。應執行有期徒刑壹年，扣案之第一級毒品海洛因（淨重零點肆貳公克、包裝重零
貳肆公克）沒收銷燬之。
    事  實
一、甲○○前因施用第一級毒品案件，經本院八十六年度訴字第二九七三號裁定送觀
    察、勒戒後，認無繼續施用毒品之傾向，業於八十七年十一月十三日判決免刑確
    定。詎不知悔改，明知海洛因經現行之毒品危害防制條例列為第一級毒品，安非
    他命為第二級毒品，均不得施用、持有，復基於施用第一級毒品海洛因之概括犯
    意，自民國九十年二月十八日起至同年十月二十三日，連續在臺北縣三重市○○
    路○段八十二巷口及三重市○○街三德公園內，以海洛因摻入香煙內，再以火點
    燃香煙加以吸用之方式，連續施用第一級毒品多次。甲○○另基於施用第二級毒
    品安非他命之概括犯意，自九十年二月十八日起至同年十月二十三日，在臺北縣
    三重巿三和路三段八十一巷一百六十號（或一百六十四號）三樓住處，以安非他
    命置於專供其施用安非他命用之吸食器內，再以火置其下方燒烤使安非他命產生
    煙霧加以吸用之方式，連續施用安非他命多次。嗣於九十年二月二十日下午七時
    三十分許，在臺北縣三重市○○○路一八九巷三號四樓，為警當場查獲後，移送
    檢察官偵查而經通緝，復於同年四月九日十五時三十分許，在臺北縣三重市○○
    街一○一號前，為警臨檢查獲，扣得海洛因一包（淨重○點四二公；包裝重０點
    二四公克），經移送檢察官偵查後而經通緝，再於九十年十月二十三日晚上十一
    時許，在臺北縣三重巿仁昌街三十九號前，為警通緝到案，經依本院九十年度毒
    聲字第二一三八號裁定送觀察、勒戒後，認有繼續施用毒品之傾向，本院另以九
    十年度毒聲字第四三九六號裁定令入戒治處所施以強制戒治一年。
二、案經臺北市政府警察局大安分局、臺北縣警察局三重分局移送臺灣板橋地方法院
    檢察署檢察官偵查起訴及移送併案審理。
    理  由
一、右揭連續施用海洛因及安非他命之事實，業據被告甲○○於本院審理時坦承不諱
    ，扣案之白色粉末一包（淨重○點四二公；袋重０點二四公克），經送法務部調
    調查局檢驗之結果，含第一級毒品海洛因之成份，有該局鑑定通知書一紙附卷可
    稽。而其於前開時地經警查獲時所採集之尿液經送鑑定結果，確呈安非他命及嗎
    啡陽性反應，有台北巿立療養院九十年二月二十六日煙毒尿液檢驗報告書、臺北
    縣政府衛生局九十年五月七日北衛檢字第三０一六八號尿液煙毒檢驗成績書、昭
    信科技顧問股份有限公司濫用藥物陽性檢體檢驗報告、臺灣臺北看守所收容所毒
    品尿液檢驗報告表各一件附卷足稽。則按海洛因於人體內會代謝成嗎啡，因此涉
    嫌海洛因之施用者係檢驗其尿液中之嗎啡反應等情，此為本院職務上已知之事實
    ，復觀以目前常見施用之毒品皆係海洛因，甚少或甚至未見有施用鴉片或嗎啡者
    之常情，及被告自承其係施用海洛因等節，是其確係施用海洛因，而非嗎啡之事
    實，亦應堪以認定。本件事證明確，被告施用安非他命及海洛因之犯行，均洵堪
    認定。
二、按海洛因、安非他命分別屬於毒品危害防制條例第二條第二項第二款、同條項第
    一款規定之第一級毒品及第二級毒品。被告前因施用第一級毒品案件，經本院八
    十六年度訴字第二九七三號裁定送觀察、勒戒後，認無繼續施用毒品之傾向，業
    於八十七年十一月十三日判決免刑確定，臺灣高等法院檢察署刑案紀錄簡覆表附
    卷可稽，其於五年內明知海洛因經現行之毒品危害防制條例列為第一級毒品，安
    非他命為第二級毒品，均不得施用、持有，復犯本件施用毒品之行為，依毒品危
    害防治條例第二十條第三項之規定，不得由檢察官為不起訴處分。核被告施用安
    非他命之行為，係犯毒品危害防制條例第十條第二項之施用第二級毒品罪；其施
    用海洛因之行為，則係犯毒品危害防制條例第十條第一項之施用第一級毒品罪。
    被告先後多次施用安非他命及海洛因之犯行，均時間緊接，犯罪構成要件相同，
    顯係基於概括犯意反覆為之，應依連續犯規定各論以一罪，並依法分別加重其刑
    。又其於施用海洛因與安非他命前或後之持有安非他命及持有海洛因犯行，各為
    高度之施用行為所吸收，均不另論罪。被告所犯之施用第一級毒品及施用第二級
    毒品二罪，犯意各別，行為互異，應分論併罰。臺灣板橋地方法院檢察署九十一
    年毒偵字第三０八號雖以被告於九十年十月二十三日三時二十分經警查獲後採尿
    送驗結果，呈可待因、嗎啡及甲基安非他命陽性反應，認被告有施用第一、二級
    毒品之行為，移送本院併案審理，惟查，移送併案之犯行部分，業經公訴人提起
    本件公訴在案，為本件審理範圍，且與本件起訴之犯行有連續犯之裁判上一罪關
    係，本院自得一併審理論究。爰審酌被告前因施用第一級毒品案件，經本院八十
    六年度訴字第二九七三號裁定送觀察、勒戒後，認無繼續施用毒品之傾向，業於
    八十七年十一月十三日判決免刑確定在案，有臺灣高等法院檢察署刑案紀錄簡覆
    表一件在卷足考，其猶不知悛悔，再為本案施用海洛因、安非他命之犯行，與其
    犯罪之動機、目的、次數、施用期間及犯罪後坦承犯行，態度良好等一切情狀，
    分別量處如主文所示之刑，併定其應執行刑，以示懲儆，並冀自新。
三、扣案之海洛因一包（淨重○點四二公；包裝重０點二四公克），為第一級毒品，
    應依毒品危害防制條例第十八條第一項前段規定，沒收銷燬之。至於扣案之白色
    顆粒四包（毛重六十八公克），經內政部警政署刑事警察局鑑驗結果，係硫酸鋁
    （明礬），有該局九十年五月四日刑字第四０二五九號鑑驗通知書一紙附卷可稽
    ，公訴人聲請沒收銷燬之，容有誤會。又吸食器二組，業據被告否認為其所有，
    尚無其他證明足以認定前開物品為其所有，職是，上開物品均無法依公訴人之聲
    請宣告沒收銷燬之，附此敘明。
據上論斷，依刑事訴訟法第二百九十九條第一項前段，毒品危害防制條例第十條第一
項、第二項、第十八條第一項前段，刑法第十一條、第五十六條、第五十一條第五款
，判決如主文。
本案經檢察官方伯勳到庭執行職務。
中      華      民      國      九十一      年    三    月    二十九    日
                                  臺灣板橋地方法院刑事第四庭
                                          法  官  徐  福  晉
右正本證明與原本無異。
如不服本判決，應於判決送達後十日內，向本院提出上訴狀。
                                          書記官  陳  慧  儷
中      華      民      國      九十一      年    四    月    二        日
附錄本案論罪科刑法條全文：
毒品危害防制條例第十條：
施用第一級毒品者，處六月以上五年以下有期徒刑。
施用第二級毒品者，處三年以下有期徒刑。
